

FORMACIÓN ACADÉMICA

- Full Stack Developer, Henry, 2022
- Licenciatura en Industrias
 Aliementarias, UNRaf, 2022
- Tecnicatura en Industrias Alimentarias, UTN, 2018

OTROS CONOCIMIENTOS

HTML | CSS | JavaScript | React | Redux| Node | Express | PostgreSQL | SQLite || Sequelize | Scrum

IDIOMAS

• Idioma Inglés Intermedio

CONTACTO

guillecalvo5@gmail.com

Cel: 3492-574258

https://www.linkedin.com/in/guillermo-calvo-790948192

https://github.com/GgaacCalvo

GUILLERMO CALVO

SOBRE MI

Soy una persona responsable, curiosa y proactiva.

Aprendo constantemente de toda experiencia que se me presente. Mi sueño es trabajar en la industria IT por lo que cambie mi rubro profesional de Licenciado en Industrias Alimentarias a Desarrollador Web Full Stack.

Estoy dispuesto a dar todo de mi para el beneficio de mi equipo.

EXPERIENCIA LABORAL

Teacher Assistant

En soyHenry, septiembre 2022 - Octubre 2022

 Acompañamiento técnico y emocional a alumnos que recién comienzan el bootcamp

Analista de Calidad

En Sodecar SA, Junio 2021 - Junio 2022

- Análisis perfil nutricional y microbiológico
- Implementación de normas
- Control líneas de producción

Cajero

En Hipermercado Libertad, Diciembre 2020 -Abril 2021

- Atención al cliente
- Manejo de caja
- Tareas de repositor y panadería

Auditor

En Intertek, Julio 2014 - Septiembre 2016

 Controles a quesos de exportación requerido por clientes del exterior